臺灣士林地方法院刑事裁定
110年度單禁沒字第275號
聲  請  人  臺灣士林地方檢察署檢察官
受  刑  人  鄭喬澤


上列聲請人因被告違反毒品危害防制條例案件（109年度毒偵字
第537號），聲請單獨宣告沒收（110年度聲沒字第250號），本
院裁定如下：
    主  文
扣案如附表編號一所示之物沒收銷燬之；如附表編號二所示之物
沒收之。
    理  由
一、聲請意旨略以：被告鄭喬澤因違反毒品危害防制條例案件，
    經聲請人以109年度毒偵字第537號為不起訴處分確定。惟員
    警於該案查獲扣案之白色結晶1包，經送驗檢出第二級毒品
    甲基安非他命成分，有台灣檢驗科技股份有限公司濫用藥物
    檢驗報告（檢體編號：108FF-576）1 紙附卷可稽，係屬毒
    品危害防制條例第18條第1項前段所規定之違禁物；另扣案
    之吸食器1組則供被告吸食之用，已據被告於偵查中供稱在
    卷，係屬供犯罪所用之物，爰依前開規定聲請宣告沒收及沒
    收銷燬（聲請書漏載沒收銷燬，應予補充）等語。
二、按查獲之第一、二級毒品及專供製造或施用第一、二級毒品
    之器具，不問屬於犯罪行為人與否，均沒收銷燬之，毒品危
    害防制條例第18條第1 項前段定有明文；又按違禁物，不問
    屬於犯罪行為人與否，得單獨宣告沒收，此觀諸刑法第38條
    第1 項、第40條第2 項自明。而毒品危害防制條例第18條第
    1 項之規定，得諭知沒收並銷燬之者，以查獲之毒品及專供
    製造或施用毒品之器具為限，並不及於毒品之包裝袋、吸食
    器等工具，然若毒品本身已經微量附著器具內，無從析離，
    該器具自應隨同毒品一併沒收銷燬。再者，安非他命、甲基
    安非他命係毒品危害防制條例第2 條第2 項第2 款所稱之第
    二級毒品，依同條例第ll條第2 項規定不得持有，故屬違禁
    物，依毒品危害防制條例第18條第l 項前段規定，應沒收銷
    燬之；次按檢察官依第253 條或第253 條之1 為不起訴或緩
    起訴之處分者，對刑法第38條第2 項、第3 項之物及第38條
    之1 第1 項、第2 項之犯罪所得，得單獨聲請法院宣告沒收
    ，刑事訴訟法第259 條之1 定有明文。再按供犯罪所用、犯
    罪預備之物或犯罪所生之物，屬於犯罪行為人者，得沒收之
    ；又刑法第38條第2 項之物，因事實上或法律上原因未能追
    訴犯罪行為人之犯罪或判決有罪者，得單獨宣告沒收，刑法
    第38條第2 項前段、第40條第3 項分別定有明文。
三、經查：
  ㈠本案被告於民國108年11月27日凌晨3時許，在彰化縣鹿港鎮
    沿海路2段上，以將甲基安非他命置於玻璃球內燒烤吸食毒
    煙之方式，施用第二級毒品甲基安非他命1次，嗣於108年11
    月28日上午9時25分許，為警在臺中市○○區○○路000號威尼斯
    汽車旅館218號房內，因另案為警查獲，並扣得如附表編號1
    、2所示第二級毒品甲基安非他命1包及吸食器1組，並經其
    同意採尿送驗後，檢驗結果呈安非他命、甲基安非他命陽性
    反應。而被告前開所犯施用第二級毒品之犯行，業經本院以
    109年度毒聲字第25號裁定令入勒戒處所執行觀察、勒戒後
    ，因認被告無繼續施用傾向，而經聲請人以109年度毒偵字
    第537號為不起訴處分確定等情，有自願受搜索同意書、桃
    園市政府警察局平鎮分局偵查隊搜索扣押筆錄、扣押物品目
    錄表、扣押物品收據、桃園市政府警察局平鎮分局被採尿人
    尿液暨毒品真實姓名與編號對照表（尿液編號：108F-576號
    ）（臺灣臺中地方檢察署108年度毒偵字第4458號卷【下稱
    毒偵卷】第35頁至第45頁）、台灣檢驗科技股份有限公司10
    8 年12月17日濫用藥物檢驗報告（檢體編號：108F-576）（
    臺灣臺中地方檢察署108年度核交字第3632號卷【下稱核交
    卷】第35頁）、前開本院裁定、不起訴處分書及臺灣高等法
    院被告前案紀錄表等資料在卷可憑，並經本院依職權調閱前
    開卷宗核閱無訛，首堪認定屬實。
  ㈡而被告本案為警查獲時扣得之如附表編號1所示白色結晶1包
    ，經送請台灣檢驗科技股份有限公司濫用藥物實驗室-台北
    鑑定結果，確含第二級毒品甲基安非他命成分，有該公司10
    8 年12月18日濫用藥物檢驗報告（檢體編號：108FF-576）1
     紙附卷可稽（核交卷第29頁），足認該等物品為毒品危害
    防制條例第2 條第2 項第2 款規定之第二級毒品甲基安非他
    命無訛，依同條例第11條第2項，不問屬於犯罪行為人與否
    ，均應依毒品危害防制條例第18條第1 項前段之規定，宣告
    沒收銷燬之。另鑑驗耗損部分，因已用罄滅失，爰不併為宣
    告沒收銷燬。至包裝上開白色或透明晶體1包之外包裝袋，
    以目前採行之鑑驗方式，包裝袋內仍會殘留微量毒品，無法
    將之完全析離，故應與所盛裝之第二級毒品併沒收銷燬之。
  ㈢至被告為警查獲時所扣得之如附表編號2所示玻璃球吸食器1
    組，依卷附扣案物品照片所示（見毒偵卷第57頁），乃瓶罐
    與玻璃管連接之物，其用途多端，尚難認屬毒品危害防制條
    例第18條第1 項前段所謂「專供施用毒品之器具」。況上開
    物品並未送驗，卷內復無其他證據證明該扣案物含有毒品成
    分而無法析離，是無證據認該等物品屬違禁物，且亦難認係
    專供施用毒品之器具。惟被告於偵訊時自承上開吸食器1 組
    為其所有並供施用甲基安非他命所用之物等語，基於該物有
    促使犯罪實現之特性，為免被告持之再犯施用毒品罪，爰依
    刑法第38條第2 項規定宣告沒收。
四、依刑事訴訟法第455 條之36第2 項、第259 條之1 ，毒品危
    害防制條例第18條第1 項前段，刑法第11條、第38條第2 項
    、第40條第2 項、第3 項，裁定如主文。
中　　華　　民　　國　　111 　年　　4 　　月　　6 　　日
                  刑事第五庭法  官  李郁屏
以上正本證明與原本無異。
如不服本裁定，應於收受送達後5日內向本院提出抗告狀。
因疫情而遲誤不變期間，得向法院聲請回復原狀。            
                            書記官  李登寶
中　　華　　民　　國　　111 　年　　4 　　月　　6 　　日
附表
編號 名稱  備註 1 含第二級毒品甲基安非他命之白色結晶1包（保管字號為臺灣士林地方檢察署109年度毒保字第000291號） 1.台灣檢驗科技股份有限公司108 年12月18日濫用藥物檢驗報告（檢體編號：108FF-576） 2.檢驗結果含第二級毒品甲基安非他命成分（含袋毛重0.32公克、取樣0.0028公克、驗餘淨重0.0915公克） 2 玻璃球吸食器1 組（保管字號為臺灣士林地方檢察署109年度保管字第000820號）